【裁判字號】    92,上易,222
【裁判日期】    920416
【裁判案由】    詐欺
【裁判全文】
臺灣高等法院臺南分院刑事判決             九十二年度上易字第二二二號     潛
      上  訴  人
      即  被  告  甲  ○  ○
      自  訴  人  乙  ○  ○
右列上訴人因詐欺案件，不服臺灣嘉義地方法院中華民國九十二年一月二十九日第一
審判決（九十一年度自字第二二號），提起上訴，本院判決如左：
      主      文
上訴駁回。
      事      實
一、甲○○所駕駛七Ｒ－一五七○號自用小客車係設定動產擔保分期附條件買賣車輛
    ，因車損嚴重，且無力清償貸款，為提高該車價值，竟意圖為自己不法之利益，
    明知已無資力支付汽車修繕費用，仍於民國九十年十月間，至嘉義縣朴子市○○
    路一一三之一號成興汽車修配所，要求負責人乙○○維修七Ｒ－一五七○號自用
    小客車，致使乙○○陷於錯誤，將其車輛維修完訖，迨乙○○向其索討修繕費用
    新臺幣（下同）四萬二千元時，甲○○竟隱匿不見，嗣該車亦由動產擔保債權人
    取回，乙○○至此方知受騙，甲○○即以此方法獲取免付汽車維修費用共計四萬
    二千元之不法利益。
二、案經乙○○即成興汽車修配所向臺灣嘉義地方法院提起自訴。
      理      由
一、右揭事實，業據被告甲○○供承不諱，核與自訴人乙○○指訴之情節相符，復有
    車輛修繕估價單一紙在卷可稽。查被告明知車損嚴重，亦無力清償貸款，竟為提
    高該車之價值，刻意隱匿該車將由動產擔保債權人取回之事實，交由自訴人修繕
    ，於車輛完修之日起至自訴人提起自訴之日止，共達五個月之久，分文未付，且
    音訊全無，嗣該車經由被告告知車輛所在，由動產擔保債權人取走，其騙取該車
    之修繕服務，以提高動產擔保車輛抵償價格，顯然具有不法所有意圖，至為明顯
    。被告詐欺犯行，事證明確，堪以認定。
二、核被告所為，係犯刑法第三百三十九條第二項詐欺得利罪。原審審酌被告素行尚
    佳，犯罪後猶未與自訴人和解，一再飾詞拖欠等一切情狀，適用刑法第三百三十
    九條第二項、第一項、罰金罰鍰提高標準條例第一條前段，量處處有期徒刑三月
    ，並諭知如易科罰金以三百元折算一日之標準。本院經核原判決認事用法，均無
    不合，量刑亦屬妥適。被告上訴意旨，否認犯罪，指摘原判決不當，為無理由，
    應予駁回。
三、據上論斷，應依刑事訴訟法第三百六十八條，判決如主文。
中  華  民  國      九十二      年        四        月      十六        日
                                臺灣高等法院臺南分院刑事第一庭
                                    審判長法官  茆    臺    雲
                                          法官  李    文    福
                                          法官  蔡    長    林
右正本證明與原本無異。
不得上訴。
                                    法院書記官  李    培    薇
中  華  民  國      九十二      年        四        月      十七        日
附錄本案論罪科刑法條全文：
刑法第三百三十九條第一、二項：
  意圖為自己或第三人不法之所有，以詐術使人將本人或第三人之物交付者
，處五年以下有期徒刑、拘役或科或併科一千元以下罰金。
  以前項方法得財產上不法之利益或使第三人得之者，亦同。


司法院資訊處製作；財團法人民間司法改革基金會備份。
